【裁判字號】    92,易,765
【裁判日期】    920331
【裁判案由】    家暴傷害
【裁判全文】
臺灣板橋地方法院刑事判決                          九十二年度易字第七六五號
    公  訴  人  臺灣板橋地方法院檢察署檢察官
    被      告  丙○○
右列被告因家庭暴力之恐嚇等案件，經檢察官提起公訴（九十二年度偵字第一八九四
號），本院判決如左：
    主  文
丙○○以加害生命之事，恐嚇他人，致生危害於安全，處拘役貳拾日，如易科罰金，
以佰元折算壹日。
其餘被訴部分公訴不受理。
    事  實
一、丙○○前曾犯賭博、違反前麻醉藥品管理條例（現已修正為制藥品管理條例）等
    案件（均不構成累犯），猶不知警惕，於民國（下同）九十一年十一月十九日凌
    晨一時四十分許，在與其具有家庭暴力防治法第三條第一款所定家庭成員關係之
    前妻甲○○所任職位於臺北縣蘆洲市○○路一八二號之餐廳內，因細故與甲○○
    發生爭執後，竟憤而基於恐嚇犯意，向林女恫稱：「如今天不交待清楚就不讓妳
    出去，並要打死妳！」等語，而以加害生命之事恐嚇林女，致生危害於安全。
二、案經甲○○訴由臺北縣政府警察局蘆洲分局報請臺灣板橋地方法院檢察署檢察官
    偵查起訴。
    理  由
壹、有罪部分：
一、訊據被告丙○○矢口否認恐嚇犯行，辯稱：伊當時僅因細故與告訴人甲○○發生
    爭執及拉扯，並無恐嚇情事云云。惟查：右揭事實，業據告訴人甲○○於警訊、
    偵查及本院審理時一致指訴綦詳，核與證人即告訴人同事乙○○於偵查中及本院
    審理時結證稱：「‧‧‧我聽到甲○○要上廁所莊（指被告）不讓她去上廁所‧
    ‧‧」、「‧‧‧林（指告訴人）過來後，我就轉台，由他們二人（指告訴人與
    被告）談，談的內容我不清楚，後來櫃台廣播，我才從樓上下來‧‧‧有聽到莊
    （指被告）一直叫林交待清楚，並要林交待清楚後才可以上廁所‧‧‧」等語相
    符（參見偵查卷第二十頁、本院九十二年三月十八日訊問筆錄第四頁），且告訴
    人當時亦遭被告毆打而受有傷勢非經之傷害（左耳輪後裂傷一‧五公分×０‧二
    公分、兩膝裂傷一‧二公分×一‧二公分及一‧０公分×一‧０公分、左肩及上
    下臂瘀傷三處、左小指尖部挫傷暨破皮傷、右臂瘀痕）一節，復據告訴人指訴綦
    詳（被告涉嫌傷害部分，業據告訴人撤回告訴，詳後述），並有診斷證明書一份
    附卷可稽，核與證人甲○○於偵查中及本院審理時結證稱：「‧‧‧我看到甲○
    ○耳朵有受傷‧‧‧」、「‧‧‧後來櫃台廣播，我才從樓上下來，發現林（指
    告訴人）的耳朵和手都有傷‧‧‧」等語相符（參見偵查卷第二十頁、本院九十
    二年三月十八日訊問筆錄第四頁），參諸被告亦自承當時雙方曾發生爭執及肢體
    衝突等情，堪認告訴人指訴之情節確與事實相符，而被告前開辯解，則顯屬事後
    圖卸推託之詞，要無足採。綜上所述，本案事證已臻明確，被告犯行洵堪認定。
二、核被告所為，係犯家庭暴力之刑法第三百零五條恐嚇罪。爰審酌被告遇細故糾紛
    ，不思循理性途徑解決，反以恐嚇方式恫嚇他人，徒使被害人蒙受諸多心理創傷
    ，並參酌其素行狀況（如事實欄所載之前科情形，有臺灣高等法院被告全國前案
    紀錄表一份在卷足憑）、犯罪動機、目的、手段、所生危害、犯罪後猶飾詞狡辯
    態度不佳、業與告訴人達成和解（告訴人於本院審理時陳明在卷）等一切情狀，
    量處如主文所示之刑，並諭知易科罰金之折算標準，以示懲戒。
貳、公訴不受理部分：
一、公訴意旨略以：被告於九十一年十一月十九日凌晨一時四十分許，在上開餐廳內
    ，因細故與其前妻即告訴人發生爭執後，竟憤而基於傷害人身體之犯意，持鐵椅
    暨徒手毆打告訴人，使告訴人受有左耳輪後裂傷一‧五公分×０‧二公分、兩膝
    裂傷一‧二公分×一‧二公分及一‧０公分×一‧０公分、左肩及上下臂瘀傷三
    處、左小指尖部挫傷暨破皮傷、右臂瘀痕等傷害，因認被告涉有家庭暴力之刑法
    第二百七十七條第一項之傷害罪嫌云云。
二、按告訴乃論之罪，告訴人於第一審辯論終結前得撤回其告訴，又告訴經撤回者，
    應諭知不受理之判決，刑事訴訟法第二百三十八條第一項、第三百零三條第三款
    分別定有明文。
三、查本件告訴人甲○○告訴被告丙○○傷害案件，起訴書認係觸犯刑法第二百七十
    七條第一項之傷害罪名，依同法第二百八十七條之規定，須告訴乃論。茲據告訴
    人於本院審理時當庭撤回告訴，依照首開說明，本院爰就此部分為諭知不受理之
    諭知。
據上論斷，應依刑事訴訟法第二百九十九條第一項前段、第三百零三條第三款，刑法
第三百零五條、第四十一條第一項前段，罰金罰鍰提高標準條例第一條前段、第二條
，判決如主文。
本案經檢察官謝岳龍到庭執行職務
中      華      民      國      九十二      年     三     月    三十一  日
                                        臺灣板橋地方法院刑事第五庭
                                            法  官  王  屏  夏
右正本證明與原本無異。
如不服本判決，應於判決送達後十日內向本院提出上訴狀。
                                            書記官  楊  璧  華
中      華      民      國      九十二      年     三     月    三十一  日
附錄本案論罪科刑法條全文：
刑法第三百零五條：
以加害生命、身體、自由、名譽、財產之事恐嚇他人，致生危害於安全者，處二年以
下有期徒刑、拘役或三百元以下罰金。


司法院資訊處製作；財團法人民間司法改革基金會備份。
